臺灣基隆地方法院民事裁定  
111年度家聲字第9號
                                     111年度家聲字第10號
聲  請  人  洪易晴  

上列聲請人聲請交付本院110年度家聲抗字第31號暫時處分、111
年度家聲抗字第1號給付生活費事件法庭錄音光碟，本院裁定如
下：
    主  文
於聲請人繳納費用後，准予交付聲請人本院110年度家聲抗字第3
1號暫時處分中華民國111年1月19日審理程序期日、111年度家聲
抗字第1號給付生活費事件中華民國111年2月23日審理程序期日
之法庭錄音光碟。
聲請人就主文第一項所示錄影光碟內容，不得散布、公開播送，
或為非正當目的使用，並禁止再行轉拷利用。
    理  由
一、聲請意旨略以：本院111年度重家財訴第1號夫妻剩餘財產分
    配事件，茲因相對人彭安民於111年7月22日所提家事答辯狀
    內容及證物中，多次提及本院110年度家聲抗字第31號暫時
    處分事件於民國111年1月19日、111年度家聲抗字第1號給付
    生活費事件於同年2月23日庭期之開庭內容，聲請人為行使
    訴訟權，當有調取上開法庭錄音光碟之必要，為此爰依法庭
    錄音辦法第7條規定，聲請自費交付上開期日法庭錄音光碟
    等語。
二、按當事人及依法得聲請閱覽卷宗之人，因主張或維護其法律
    上利益，得於開庭翌日起至裁判確定後6月內，繳納費用聲
    請法院許可交付法庭錄音或錄影內容，法院組織法第90條之
    1第1項前段定有明文。次按當事人及依法得聲請閱覽卷宗之
    人，因主張或維護其法律上利益，聲請交付法庭錄音或錄影
    內容時，應敘明理由，由法院為許可與否之裁定；法院受理
    前項聲請，如認符合聲請人要件，並在聲請期間內提出，且
    就所主張或維護法律上之利益已敘明者，除法令另有排除規
    定外，應予許可。其聲請經法院裁定許可者，每張光碟應繳
    納費用新臺幣50元，法庭錄音錄影及其利用保存辦法第8條
    第1、2、3項亦有明定。
三、查聲請人為本院110年度家聲抗字第31號暫時處分、111年度
    家聲抗字第1號給付生活費事件等事件之當事人，為依法得
    聲請閱覽卷宗之人，其中110年度家聲抗字第31號暫時處分
    事件，經本院於111年3月8日裁定終結，未經兩造再抗告而
    確定；111年度家聲抗字第1號給付生活費事件，則現仍在最
    高法院審理中，業經本院依職權查明無訛，故本件聲請合於
    上開期限之規定。又聲請人陳明其係為行使訴訟權而聲請調
    取上開法庭錄音光碟，核屬主張或維護其法律上利益，且本
    件並無得不予許可或限制聲請閱覽、抄錄或攝影卷內文書等
    應保密之事項，揆諸上開說明，聲請人聲請繳納費用後，交
    付本院110年度家聲抗字第31號暫時處分事件111年1月19日
    審理程序期日、111年度家聲抗字第1號給付生活費事件111
    年2月23日審理程序期日之法庭錄影光碟，為有理由，應予
    准許。
四、末按持有法庭錄音錄影及其利用保存辦法第8條第1項法庭錄
    音、錄影內容之人，就取得之錄音、錄影內容，不得散布、
    公開播送，或為非正當目的使用，觀諸法庭錄音錄影及其利
    用保存辦法第8條第3項規定甚明，法院組織法第90條之4並
    定有行政罰鍰之規定。另法院就許可交付之法庭錄音、錄影
    內容，應為適當之加密措施，並得為禁止轉拷之限制利用措
    施，法院辦理聲請交付法庭錄音錄影內容應行注意事項第6
    項亦有明文。是聲請人取得上開法庭錄影光碟，其使用自應
    注意不得違反上開規定，附此敘明。
中　　華　　民　　國　　111 　年　　8 　　月　　5 　　日
                   家事法庭審判長法  官　鄭培麗
　　　　　　　　　 　　　　　　　法　官　黃永定
　　　　　　　　　 　　　　　　　法　官　王美婷
以上正本係照原本作成。
本裁定不得抗告。
中　　華　　民　　國　　111 　年　　8 　　月　　5 　　日
                                書記官　施鴻均